臺北高等行政法院判決
　　　　　　　　　　　　　　　　　　 95年度簡字第00756號
原　　　告　大帝建設股份有限公司
代　表　人　甲○○
被　　　告　桃園縣政府
代　表　人　乙○○縣長）住同.
上列當事人間因建築法事件，原告不服內政部中華民國95 年9月
5 日台內訴字第0950111033號訴願決定，提起行政訴訟。本院判
決如下：
　　主  文
原告之訴駁回。
訴訟費用由原告負擔。
　　事實及理由
一、事實概要：緣原告未經申請審查許可，擅自於桃園縣楊梅鎮
    高榮里66線與102 線交叉口附近設置2 座招牌廣告，經被告
    於民國（下同）94年6 月6 日第1 次稽查時查獲屬實，乃依
    建築法第97條之3 第2 項及第95條之3 規定，以95年2 月3
    日府工建字第0950026702號及0000000000號處分書各處原告
    新臺幣（下同）4 萬元罰鍰。原告不服，提起訴願，經遭決
    定駁回，遂向本院提起本件行政訴訟請求撤銷上開訴願決定
    及原處分（原告原主張被告就同一廣告物重複處罰，請求將
    內政部95年8 月7 日台內訴字第0950112245號訴願決定及被
    告95年1 月25日府工建字第0950018556號處分書；內政部95
    年10月11日台內訴字第0950137755號訴願決定及被告95年1
    月25日府工建字第0000000000號處分書一併撤銷，惟因被告
    已於96年1 月5 日撤銷其以95年1 月25日府工建字第095001
    8556號、第0000000000號處分書所為處分，是原告已撤回該
    部分之請求）。
二、按「本法修正施行後，違反第97條之3 第2 項規定，未申請
    審查許可，擅自設置招牌廣告或樹立廣告者，處建築物所有
    權人、土地所有權人或使用人新臺幣4 萬元以上20萬元以下
    罰鍰，並限期改善或補辦手續，屆期仍未改善或補辦手續者
    ，得連續處罰。必要時，得命其限期自行拆除其招牌廣告或
    樹立廣告。」「招牌廣告及樹立廣告之設置，應向直轄市、
    縣( 市) 主管建築機關申請審查許可，直轄市、縣( 市) 主
    管建築機關得委託相關專業團體審查，其審查費用由申請人
    負擔。」分別為建築法第95條之3 、第97條之3 第2 項所明
    定。
三、本案原告未經申請審查許可，擅自於桃園縣楊梅鎮高榮里66
    線與102 線交叉口附近不同方向合計設置兩座廣告招牌，經
    被告機關於94年6 月6 日第1 次稽查時查獲屬實，有被告處
    理違章建築聯合稽查通知單2 紙及照片4 張等影本附原處分
    卷可稽，違章事實明確，則被告依建築法第97條之3 第2 項
    及第95條之3 規定，以95年2 月3 日府工建字第0950026702
    號及00000 00000 號處分書各處原告4 萬元罰鍰，揆諸首揭
    法條規定，並無不合，且係處以法定最低度罰鍰，亦無裁量
    逾越權限或濫用權力之情事。原告指稱該違規廣告物業已拆
    除乙節，縱為事實，因依建築法第95條之3 規定，發現有違
    規廣告物時即應處罰，原告自不得以事後業已拆除為由免罰
    。至於原告主張其於94年6 月6 日以後並未收到限期改善通
    知書，被告卻於94年10月31日至同一地點勘查後，又就系爭
    兩座廣告物，重複以95年1 月25日府工建字第0950018556號
    、第00000000 00 號處分書各處罰鍰4 萬元於法不符云云，
    因被告已於95年1 月5 日以府工建字第0960006390號函依職
    權撤銷該兩件重複處分書，原告亦已撤回此部分之撤銷訴訟
    ，本院自無再加審究之餘地，併予敘明。
四、綜上所述，原處分（指95年2 月3 日所為兩件罰鍰處分）認
    事用法既無違誤，訴願決定予以維持，即無不合，原告仍執
    前詞，請求撤銷訴願決定及原處分，為無理由，應予駁回。
    又本件依卷內資料，事證已臻明確，爰不經言詞辯論為判決
    。
據上論結，本件原告之訴為無理由，爰依行政訴訟法第233條第1
項、第98條第3項前段，判決如主文。
中　　華　　民　　國　　96　　年　 　2　　月　 13  　 日
                              第六庭法  官　林　文　舟
上為正本係照原本作成。
本件以訴訟事件所涉及之法律見解具有原則性者為限，始得於本
判決送達後20日內向本院提出上訴狀並表明上訴理由，如已於本
判決宣示後送達前提起上訴者，應於判決送達後20日內補具上訴
理由（均按他造人數附繕本），且經最高行政法院許可後方得上
訴。
中　　華　　民　　國　　96　　年　 　2　　月　 15  　 日
                                    書記官  林　俞　文
